臺灣臺南地方法院刑事判決
109年度易字第1425號
公  訴  人  臺灣臺南地方檢察署檢察官
被      告  王冠程



上列被告因詐欺等案件，經檢察官提起公訴（109年度偵字第195
68號），被告就被訴事實為有罪之陳述，本院裁定由受命法官為
簡式審判程序，判決如下：
    主  文
王冠程犯如附表二所示之罪，共參罪，均累犯，各處如附表二所
示之刑。所處得易科罰金部分，應執行有期徒刑陸月，如易科罰
金，以新臺幣壹仟元折算壹日。
未扣案犯罪所得新臺幣壹仟貳佰元沒收，於全部或一部不能沒收
或不宜執行沒收時，追徵其價額
    事  實
一、王冠程有下列科刑紀錄：
㈠、因竊盜等案件，經本院以104年度聲字第2256號裁定定應執行
    有期徒刑1年確定，於105年6月8日縮短刑期執行完畢出監；
㈡、因違反毒品危害防制條例案件，經本院以106年度簡字第2656
    號判決判處有期徒刑4月確定，於107年4月21日徒刑執行完
    畢出監；
㈢、因違反毒品危害防制條例案件，經本院以107年度簡字第3660
    號判決判處應執行有期徒刑7月確定，於108年12月11日徒刑
    執行完畢出監
二、王冠程於前開有期徒刑執行完畢後五年內，為下列之行為：
    　　
㈠、王冠程意圖為自己不法之所有，基於竊盜之犯意，於民國109
    年8、9月間某日，至友人魏民凱位於臺南市○○區○○路0段000
    巷0號2樓之1住處，雇請不知情之鎖匠開鎖，侵入住宅內，
    徒手竊取魏民凱母親陳姿君所有之國泰世華銀行信用卡1張
    （卡號0000-0000-0000-0000號），得手後即離去。
㈡、王冠程意圖為自己不法之所有，基於詐欺取財、詐欺得利之
    犯意，於附表一所示時間、地點，將上開竊得之信用卡交予
    不知情之顏意庭（所涉詐欺部分，另經檢察官為不起訴處分
    ）或由自己，持之向汽車旅館員工及銀樓員工行使刷卡消費
    方式，冒充陳姿君本人刷卡消費如附表一所示金額，致附表
    一編號1店員陷於錯誤，誤信王冠程為真正之持卡人，同意
    其刷卡消費繳款，以此法向國泰銀行請求撥付消費款項，足
    生損害國泰銀行對信用卡管理之正確性。附表一編號2則因
    國泰銀行員工以電話向陳姿君確認及店員無法使用刷卡機，
    未能付款而未遂。嗣經警循線查獲，並扣得陳姿君上開信用
    卡1張（業經發還）。
三、案經陳姿君訴由臺南市政府警察局第五分局移送臺灣台南地
    方檢察署檢察官偵查起訴。
    理  由
一、程序部分：本案被告王冠程所犯為死刑、無期徒刑、最輕本
    刑為3年以上有期徒刑以外之罪，亦非屬高等法院管轄之第
    一審案件，被告於本院就被訴事實為有罪之陳述，經本院告
    以簡式審判程序之旨，並聽取公訴人、被告之意見後，依刑
    事訴訟法第273條之1第1項規定，由合議庭裁定由受命法官
    獨任改行簡式審判程序。又依同法第273之2之規定，本件簡
    式審判程序之證據調查，不受同法第159條第1項、第161條
    之2、第161條之3、第163條之1及第164條至第170條規定之
    限制，並得依同法第310條之2準用第454條之規定製作略式
    判決書（僅記載「證據名稱」），先予敘明。
二、上開事實，業據被告自白不諱，核與證人顏意庭、證人即告
    訴人陳姿君證述情節相符，此外，並有臺南市政府警察局搜
    索、扣押筆錄、贓物認領保管單、發票、存根聯影本、信用
    卡正反面影本在卷可佐，事證明確，被告犯行要可認定，應
    依法論科。
三、論罪科刑：
㈠、核被告事實二㈠所為，係犯刑法第321條第1項第1款侵入住宅
    竊盜罪，其利用不知情之鎖匠開鎖，為間接正犯；又此部分
    起訴意旨認係犯刑法第320條第1項普通竊盜罪，容有誤會，
    惟基本之社會事實同一，爰依刑法第300條變更法條。又所
    為事實二㈡即附表一編號1部分，係犯刑法第339條第2項詐欺
    得利罪，其利用不知情之顏意庭盜刷，亦屬間接正犯。所為
    事實二㈢即附表一編號2部分，係犯刑法第339條第3項、第1
    項詐欺取財未遂罪。
㈡、被告所犯上開3罪，犯意各別、行為互殊，應予分論併罰。
㈢、刑之加重、減輕事由：
⒈、累犯：
　　按依司法院釋字第775號解釋解釋文及理由意旨，係指構成
    累犯者，不分情節，一律加重最低本刑，於不符合刑法第59
    條所定要件之情形下，致生行為人所受之刑罰超過其所應負
    擔罪責之個案，不符罪刑相當原則、比例原則。於此範圍內
    ，在刑法第47條第1項修正前，為避免發生上述罪刑不相當
    的情形，法院就該個案應裁量是否加重最低本刑。依此，該
    解釋係指個案應量處最低法定刑、又無法適用刑法第59條規
    定減輕之情形，法院應依此解釋意旨裁量不予加重最低本刑
    ，並非指前案為同性質之案件始有累犯加重之適用（最高法
    院109年度台上字第518號、第296號判決意旨參照）。查被
    告有事實欄所載之科刑紀錄，有臺灣高等法院被告前案紀錄
    表1份在卷可稽。被告於有期徒刑執行完畢後，5年以內故意
    再犯本案有期徒刑以上之刑之各罪，均構成累犯。被告前既
    因案經法院判處罪刑確定，且經執行完畢，其理應產生警惕
    作用，使被告能因此自我控管，不再觸犯有期徒刑以上之罪
    。然被告卻於有期徒刑執行完畢後5年內，故意再犯本案各
    罪，足見被告有其特別惡性，且前罪之徒刑執行毫無成效，
    其對於刑罰之反應力顯然薄弱，又本案並無適用刑法第59條
    規定減輕之餘地，亦無加重最低法定刑有罪刑不相當之情形
    ，故認有必要依刑法第47條第1項之規定，均加重其刑。
⒉、未遂：
　　被告就附表一編號2之犯行，係已著手於詐欺取財行為之實
    行，然因未成功取得財物，為未遂犯，依刑法第25條第2項
    之規定，按既遂犯之刑減輕之，並依法先加後減之。
四、量刑：
　　爰審酌被告不知以正途獲取所需財物，恣意委請鎖匠開啟友
    人住處大門，侵入住宅竊取告訴人財物，並持竊得之信用卡
    ，用以詐欺取財、得利，顯然缺乏尊重他人財產權之觀念，
    並影響他人住居安全，行為應予非難；並考量其犯後坦承犯
    行，然迄未賠償告訴人銀行所受財物損失；兼衡被告犯罪之
    動機、目的、手段、所生之危害，暨其自陳教育程度為高中
    肄業，未婚，之前於當鋪工作、與父母同住之家庭經濟狀況
    等一切情狀，分別量處如主文第1項所示之刑，並就所犯得
    易科罰金之罪部分，諭知易科罰金之折算標準，暨就所犯得
    易科罰金之罪、定其應執行刑，及就得易科罰金之應執行刑
    部分，諭知易科罰金之折算標準，以資警惕。
五、沒收：
㈠、按犯罪所得，屬於犯罪行為人者，沒收之。前2項之沒收，於
    全部或一部不能沒收或不宜執行沒收時，追徵其價額。第1
    項及第2項之犯罪所得，包括違法行為所得、其變得之物或
    財產上利益及其孳息，刑法第38條之1第1項前段、第3項、
    第4項分別定有明文。
㈡、經查，被告於盜刷得利1200元部分，為被告之犯罪所得，應
    依刑法第38條之1第1項前段、第3項規定宣告沒收，並於全
    部或一部不能沒收或不宜執行沒收時，追徵其價額。
㈢、被告竊得之國泰銀行信用卡1張，業已發還告訴人，爰不宣告
    沒收。
據上論斷，應依刑事訴訟法第273條之1第1項、第299條第1項前
段、第300條，刑法第321條第1項第1款、第339條第1項、第2項
、第3項、第47條第1項、第25條第2項、第51條第5款、第41條第
1項前段、第38條之1第1項前段、第3項，刑法施行法第1條之1第
1項，判決如主文。
本案經檢察官徐書翰提起公訴，檢察官林容萱到庭執行職務。
中　　華　　民　　國　　110 　年　　8 　　月　　27　　日
　　　　　　　　　刑事第二庭    法　官　洪士傑
以上正本證明與原本無異
如不服本判決應於收受本判後20日內向本院提出上訴書狀，並應
敘述具體理由。其未敘述上訴理由者，應於上訴期間屆滿後20日
內向本院補提理由書狀（均須按他造當事人之人數附繕本）「切
勿逕送上級法院」。
  　　　　　　　　　　　　　　　書記官　吳鸝稻
中　　華　　民　　國　　110 　年　　8 　　月　　27　　日
【附表一：】
編號 刷卡時間（民國） 刷卡地點 刷卡金額（新臺幣） 信用卡持有人、卡號 備註 1 109年10月15日下午6時12分許 臺南市○區○○路0段000號假日汽車旅館 1200元 陳姿君之0000-0000-0000-0000號信用卡 詐欺得利 2 109年10月15日下午7時許 臺南市○區○○路0段000號慶成銀樓 0元 同上 詐欺取財未遂    合計1200元   




【附表二：】
編號 犯罪事實 主文、宣告刑  1 如事實二㈠所載 王冠程犯侵入住宅竊盜罪，累犯，處有期徒刑捌月。  2 如事實二㈡即附表一編號1所載 王冠程犯詐欺得利罪，累犯，處有期徒刑肆月，如易科罰金，以新臺幣壹仟元折算壹日。  3 如事實二㈢附表一編號2所載 王冠程犯詐欺取財未遂罪，累犯，處有期徒刑參月，如易科罰金，以新臺幣壹仟元折算壹日。